【裁判字號】    96,訴,5475
【裁判日期】    970616
【裁判案由】    毒品危害防制條例
【裁判全文】
臺灣高雄地方法院刑事判決              96年度訴字第5475號
公  訴  人  臺灣高雄地方法院檢察署檢察官
被      告  甲○○
上列被告因違反毒品危害防制條例案件，經檢察官提起公訴（96
年度毒偵字第9496號），經本院合議庭裁定改行簡式審判程序，
判決如下：
  主  文
甲○○施用第二級毒品，處有期徒刑肆月，扣案之第二級毒品甲
基安非他命參包（含袋毛重分別為玖點肆公克、玖點肆公克、捌
點玖公克；檢驗前淨重分別為壹點伍參玖公克、壹點陸壹捌公克
、壹點伍參玖公克；檢驗後淨重分別為壹點伍參柒公克、壹點陸
壹陸公克、壹點伍參柒公克）均沒收銷燬之，扣案之吸食器壹支
、電子磅秤壹臺，均沒收；又施用第一級毒品，處有期徒刑柒月
，扣案之第一級毒品海洛因伍包（含袋毛重分別為拾點參公克、
貳點陸公克、參點參公克、拾公克、貳拾伍公克）均沒收銷燬之
，扣案之上開電子磅秤壹臺沒收。應執行有期徒刑拾月，扣案之
第二級毒品甲基安非他命參包（含袋毛重分別為玖點肆公克、玖
點肆公克、捌點玖公克；檢驗前淨重分別為壹點伍參玖公克、壹
點陸壹捌公克、壹點伍參玖公克；檢驗後淨重分別為壹點伍參柒
公克、壹點陸壹陸公克、壹點伍參柒公克）、第一級毒品海洛因
伍包（含袋毛重分別為拾點參公克、貳點陸公克、參點參公克、
拾公克、貳拾伍公克），均沒收銷燬之；扣案之上開吸食器壹支
、電子磅秤壹臺，均沒收。
    事  實
一、甲○○前於民國92年間因施用毒品案件，經本院以92年度毒
    聲字第5466號裁定送觀察、勒戒，嗣認有繼續施用毒品之傾
    向，復經本院以94年度毒聲字第615 號裁定令入戒治處所施
    以強制戒治，於94年11月4 日停止其處分，強制戒治執行完
    畢釋放，並經臺灣高雄地方法院檢察署檢察官以94年度戒毒
    偵字第603 號為不起訴處分確定。詎其猶不知悔改，明知海
    洛因、安非他命業經公告列為毒品危害防制條例第2 條第2
    項之第一級、第二級毒品，不得非法持有、施用，竟於強制
    戒治執行完畢釋放後5 年內，於96年8 月29日中午某時，基
    於施用第二級毒品甲基安非他命之犯意，在停放於在高雄縣
    鳳山市○○○路83號前停車場上之汽車上，施用第二級毒品
    甲基安非他命1 次；復隔1 小時許，另基於施用第一級毒品
    海因之犯意，在上開汽車上，施用第一級毒品海洛因1 次。
    嗣於同日20時35分許，在上開停車場為警查獲，並扣得甲○
    ○所有之第二級毒品甲基安非他命3 包（含袋毛重分別為9.
    4 公克、9.4 公克、8.9 公克；檢驗前淨重分別為1.539 公
    克、1.618 公克、1.539 公克；檢驗後淨重分別為1.537 公
    克、1.616 公克、1.537 公克）、第一級毒品海洛因5 包（
    含袋毛重分別為10.3公克、2.6 公克、3.3 公克、10公克、
    25公克），及甲○○所有供施用甲基安非他命及海洛因使用
    之電子磅秤1 臺與供施用甲基安非他命使用之吸食器1 支，
    嗣經甲○○同意採尿送驗後，檢驗結果呈現甲基安非他命及
    嗎啡陽性反應，始悉上情。
二、案經海岸巡防總局南部地區巡防局移請臺灣高雄地方法院檢
    察署檢察官偵查起訴。
    理  由
一、本件被告甲○○所犯為死刑、無期徒刑、最輕本刑為3 年以
    上有期徒刑以外之罪，其於準備程序進行中，就被訴事實為
    有罪之陳述，經受命法官告知簡式審判程序之旨，並聽取當
    事人之意見後，本院合議庭裁定由受命法官獨任進行簡式審
    判程序。又本件卷內之物證、書證等證據，依同法第273 條
    之2 規定，不受第159 條第1 項關於傳聞法則規定之限制，
    依法均有證據能力，合先敘明。
二、上揭事實，業據被告坦承不諱，且其於為警查獲後採集之尿
    液，經送高雄市立凱旋醫院鑑定，結果呈嗎啡及甲基安非他
    命陽性反應，有該院96年9 月17 日濫用藥物尿液檢驗報告1
    紙附卷可稽。另扣案之晶體3 包經送高雄市醫學大學附設中
    和紀念醫院檢驗結果均為甲基安非他命之事實（含袋毛重分
    別為9.4 公克、9.4 公克、8.9 公克；檢驗前淨重分別為1.
    539 公克、1.618 公克、1.539 公克；檢驗後淨重分別為1.
    537 公克、1.616 公克、1.537 公克），及扣案之白色粉末
    5 包經送法務部調查局檢驗結果均為海洛因之事實（含袋毛
    重分別為10.3公克、2.6 公克、3.3 公克、10公克、25公克
    ），各有高雄市醫學大學附設中和紀念醫院96年1 月8 日檢
    驗報告3 份、法務部調查局96年11月26日調科壹字第096230
    79860 號鑑定書1 份及本院刑事案件電話紀錄查詢表1 份在
    卷可憑，是被告上開於本院審理中之自白顯與事實相符，堪
    以採信。另被告前於92年間，因施用毒品案件，經本院以92
    年度毒聲字第5466號裁定送觀察、勒戒，經通緝到案執行後
    ，認有繼續施用毒品之傾向，經本院以94年度毒聲字第615
    號裁定令入戒治處所施以強制戒治，於94年11月4 日停止其
    處分，強制戒治執行完畢釋放，並經台灣高雄地方法院檢察
    署檢察官以94年度戒毒偵字第603 號為不起訴處分確定等情
    ，有臺灣高等法院被告前案紀錄表、被告刑案資料查註紀錄
    表、在卷可稽，是足認其於強制戒治執行完畢釋放後5 年內
    ，再犯施用毒品之犯行，應依法論科。
三、又海洛因及甲基安非他命分別為毒品危害防制條例第2 條第
    2 項第1 款、第2 款所規定之第一級毒品及第二級毒品，是
    核被告所為，分別係犯毒品危害防制條例第10條第1 項、第
    2 項之施用第一級毒品、第二級毒品罪。其施用第一級、第
    二級毒品前後持有毒品之低度行為，分別為其施用第一級、
    第二級毒品之高度行為所吸收，均不另論罪。又被告所犯上
    開二罪，犯意各別，行為互殊，應予分論併罰。爰審酌被告
    前因毒品危害防制案件，經強制戒治後，仍未能徹底戒絕毒
    品，又施用第一級毒品海洛因、第二級毒品甲基安非他命，
    顯見其無戒毒悔改之意，惟念犯後坦承犯行，且其施用毒品
    僅自戕一己之身體健康，尚未對他人造成危害等一切情狀，
    分別量處如主文所示之刑，並定其應執行之刑。末本件扣案
    之甲基安非他命3 包、海洛因5 包，經送驗結果分呈甲基安
    非他命、海洛因陽性反應，已如前述，其包裝袋顯留有毒品
    之殘渣，而與其上殘留之毒品，衡情已難以分析剝離，亦無
    析離實益，當應整體視為毒品，不問屬於犯人與否，均應依
    毒品危害防制條例第18條第1 項前段之規定宣告沒收銷燬之
    。又扣案之電子磅秤1 臺、吸食器1 支，均為被告所有，而
    該電子磅秤1 臺係供被告施用甲基安非他命及海洛因使用之
    物，該吸食器1 支則供施用甲基安非他命使用之物，業據被
    告供明在卷（見本院卷第64頁；偵卷第7 頁），爰均依刑法
    第38條第1 項第2 款宣告沒收。至於送驗耗費之甲基安非他
    命、海洛因，既已滅失不存在，自無宣告沒收銷燬之必要，
    附此敘明。
據上論斷，應依刑事訴訟法第273 條之1 第1 項、第299 條第1
項前段，毒品危害防制條例第10條第1 項、第2 項、第18條第1
項前段、刑法第11條、第51條第5 款、第38條第1 項第2 款，判
決如主文。
本案經檢察官劉慕珊到庭執行職務。
中    華    民    國    97    年    6     月    16    日
                  刑事第四庭    法  官  王參和
以上正本證明與原本無異。
如不服本判決應於收受本判決後10日內向本院提出上訴書狀，並
應敘述具體理由，如未敘述上訴理由者，應於上訴期間屆滿後20
日內補提理由書狀於本院（均須按他造當事人之人數附繕本）「
切勿逕送上級法院」。
中    華    民    國    97    年    6     月    16    日
                                書記官  陳惠玲
附錄所犯法條
毒品危害防制條例第10條
施用第一級毒品者，處 6 月以上 5 年以下有期徒刑。
施用第二級毒品者，處 3 年以下有期徒刑。


司法院資訊處製作；財團法人民間司法改革基金會備份。
